【裁判字號】    97,親,48
【裁判日期】    970529
【裁判案由】    否認子女
【裁判全文】
臺灣高雄地方法院民事判決                97年度親字第48號
原      告  乙○○
被      告  甲○○
兼  上一人
法定代理人  丙○○
上當事人間否認子女事件，經本院於民國97年5 月15日言詞辯論
終結，判決如下：
    主    文
確認被告甲○○非原告自被告丙○○受胎所生之子。
訴訟費用由原告負擔。
    事  實  及  理  由
一、原告主張：原告與被告丙○○於民國（下同）95年3 月27日
    結婚，嗣於96年6 月27日協議離婚，離婚後即未同居，原告
    另與現配偶林恒全於97年1 月5 日結婚，依此事實推斷原告
    所生甲○○並非受胎自被告丙○○，爰起訴求為判決如主文
    第一項所示，訴訟費用由被告負擔。
二、被告則以：原告跟伊離婚前就跟林恒全在一起了，對於鑑定
    報告、出生證明、戶籍謄本均無意見等語，並聲明駁回原告
    之訴，訴訟費用由原告負擔。
三、經查：
  (一)按「妻之受胎，係在婚姻關係存續中者，推定其所生子女為
    婚生子女；惟該推定，如夫妻之一方能證明妻非自夫受胎者
    ，得於知悉子女出生之日起二年內提起否認之訴」，民法第
    1063條第1 、2 項定有明文。又「從子女出生日回溯第一百
    八十一日起至第三百零二日止，為受胎期間。」民法第1062
    條第一項亦有明文。
  (二)原告與被告丙○○婚姻存續期間係自95年3 月27日起至96年
    6 月27日止，此有原告及被告丙○○之戶籍謄本為證（見本
    院卷第5 頁及第18頁），被告甲○○則係97年2 月8 日出生
    ，此亦有其出生證明書在卷（見本院卷第7 頁），是被告甲
    ○○之法定受胎期間，係自96年4 月13日起至96年8 月11日
    止，在原告與被告丙○○婚姻關係存續期間，依前揭民法第
    1063條第1 項之規定，被告甲○○自應推定為原告與被告丙
    ○○之婚生子。
  (三)原告主張被告甲○○係非其受胎自被告丙○○所生之事實，
    核與原告提出行政院高雄榮民總醫院過敏免疫風濕科97年3
    月18日親子鑑定報告書所記載鑑定結論：「1.根據以上血型
    及16組基因位點的分析結果無法排除乙○○之男（即被告甲
    ○○）與林恒全之親子關係。2.累積親子關係指數（CPI）
    ＝13415.04；親子關係機率（PP）：99.00000000 ﹪」等詞
    相符（見本院卷第14頁），是原告主張被告甲○○非原告受
    胎自被告丙○○所生，堪予採信。
  (四)又被告甲○○係97年2 月8 日出生，已如前述，距本件原告
    起訴時之97年2 月19日，尚未逾民法第1063條第2 項規定之
    自知悉子女出生之日起二年之限制。
  (五)從而，揆諸首揭法條意旨，原告依民法第1063條第2 項之規
    定，訴請確認被告甲○○非其受胎自被告丙○○所生之子，
    即屬正當，爰判決如主文第一項所示。
四、訴訟費用負擔之裁判依據：本件原告之訴固有理由，然被告
    甲○○係依法推定為原告與被告丙○○之婚生子，被告丙○
    ○就此並未實質爭執，認敗訴被告之行為，係為伸張或防衛
    權利依法所必要之推定，是本院酌量上揭情形，依民事訴訟
    法第81條第2 款之規定，裁定本件訴訟費用由勝訴之原告負
    擔，如主文第二項所示。
中    華    民    國    97    年    5     月    29    日
                  家事法庭法  官  楊智守
上正本證明與原本無異。
如不服本判決，應於送達後20日內，向本院提出上訴狀並表明上
訴理由，如於本判決宣示後送達前提起上訴者，應於判決送達後
10日內補提上訴理由書（須附繕本）。
中    華    民    國    97    年    5     月    29    日
                          書記官  蘇  豫


司法院資訊處製作；財團法人民間司法改革基金會備份。
